【裁判字號】    89,易,1296
【裁判日期】    890908
【裁判案由】    竊盜
【裁判全文】
臺灣桃園地方法院刑事判決                        八十九年度易字第一二九六號
    公  訴  人  臺灣桃園地方法院檢察署檢察官
    被      告  乙○○
    公  訴  人  臺灣桃園地方法院檢察署檢察官
    選任辯護人  林姿瑛律師
右列被告因竊盜案件，經檢察官提起公訴（八十九年度偵字第三三二六號），本院判
決如左：
    主    文
乙○○毀壞安全設備竊盜未遂，處有期徒刑肆月，緩刑貳年。
    事    實
一、乙○○於民國八十九年二月七日凌晨五時許，前往桃園縣龜山鄉○○○路○段四
    六八巷三弄二一號「宏銳電子股份有限公司」（下稱宏銳公司），見公司內保安
    解除、無人看管，且已為不詳竊賊侵入而大門洞開，認有機可乘，竟意圖為自己
    不法之所有，因曾任職宏銳公司，知悉二樓辦公室鑰匙置放地點，遂進入至該處
    拿取鑰匙，開啟二樓辦公室門鎖，再徒手擊破董事長甲○○辦公室門扇玻璃，由
    門內開啟門鎖後進入，竊取電腦三組、印表機二部、不停電設備二台及數據機一
    台等，將之搬至二樓辦公室之走道，嗣再至一樓竊取彩色電視機一台、錄放影機
    一台、試波器一台、維修工具二組等，並將之移至工程部門口，欲以機車將上開
    物品載離現場，因上開物品體積龐大，機車無法載運，乃放棄竊取之意，旋即離
    開現場。嗣甲○○經員工丙○○告知曾在公司前遇見乙○○，乃報警循線查獲乙
    ○○，始悉上情。
二、案經桃園縣警察局龜山分局報告台灣桃園地方法院檢察署檢察官偵查起訴。
    理    由
一、右揭犯罪事實業據被告乙○○坦承不諱，核與被害人甲○○、證人丙○○之指訴
    情節相符，並有現場照片四幀可稽。本件被告事證明確，犯行洵堪認定。
二、按刑法上竊盜罪既遂未遂區分之標準，係採權力支配說，即行為人將竊盜之客體
    ，移入一己實力支配之下者為既遂，若著手於竊盜，而尚未脫離他人之持有，或
    未移入一己實力支配之下者，則為未遂（最高法院十七年上字第五０九號判例、
    同院八十四年度台上字第二二五六號判決參照）。又刑法第二十六條前段之一般
    障礙未遂犯與同法第二十七條之中止未遂犯，二者之區別，應依一般經驗標準予
    以觀察，以其性質是否對已著手犯罪之既遂予以通常之妨礙為其依據。倘其著手
    犯罪後之停止行為，依一般社會通念，為屬可預期未能完成犯罪之結果者，仍屬
    一般障礙之未遂犯，而非中止未遂；必其未遂之原因，在一般經驗法則上，非得
    以預期，純係出於行為人之己意而中止或防止其結果之發生者，始得謂為中止未
    遂犯（最高法院八十四年度台上字第四四二八號判決參照）。再者，刑法第三百
    二十一條第一項第二款規定將「門扇」、「牆垣」、「其他安全設備」並列，則
    所謂「門扇」專指門戶而言，應屬狹義－指分隔住宅或建築物內外之間之出入口
    大門而言。而所謂「其他安全設備」，指門扇牆垣以外，依通常常觀念足認防盜
    之一切設備而言。如電網、門鎖、以及窗戶等是。至於已經入大門室內之住宅或
    建築物內部諸門，不論門房間門、廚房門、通往陽台之落地鋁製玻璃門，則應認
    係「其他安全設備」。查被告於警訊中自承，案發當時係因機車無法載運離去等
    語，依照上開判決意旨，其著手行竊而停止屬於可預期而未能完成犯罪之結果，
    應屬障礙未遂，是其嗣於本院審理時供稱，因心生悔意而放棄竊盜犯行等語，顯
    屬事後卸責之詞，辯護人據此認係中止未遂尚有未洽，應予說明。核被告所為係
    犯刑法第三百二十一條第二項、第一項第二款毀壞安全設備竊盜未遂罪。又犯罪
    行為既遂、未遂係犯罪狀態之不同，而非處罰之獨立規定，亦不生變更法條之問
    題，辯護人認應變更法條尚有未洽，附此說明。又被告於宏銳公司一樓尚有將電
    視機一台及錄影機一台移動，有被害人警訊筆錄（見偵查卷第七頁背面）及相片
    （見偵查卷第十一頁）可稽，起訴書犯罪事實欄未敘及，顯屬漏載，應予補充。
    再者，起訴書證據並所犯法條欄記載，核被告所為係犯刑法第三百二十一條第一
    項第一款，惟於犯罪事實欄卻僅記載，無人看管之宏銳公司等語，是起訴書前開
    證據並所犯法條欄之記載，顯屬誤載，並此敘明。被告已著手犯罪行為之實施，
    惟未生竊盜之結果，其犯罪，為未遂犯，應依刑法第二十六條前段之規定減輕其
    刑。爰審酌被告犯罪之動機、目的、犯罪之手段、品行、智識程度、犯人與被害
    人平日之關係，被害人表示不願追究，犯罪後坦承犯行態度良好等及其他一切情
    狀，量處如主文所示之刑，以示懲儆。末查告前未曾受有期徒刑以上刑之宣告，
    因一時失慮，偶罹刑典，事後已坦承犯行，深具悔意，經此刑之宣告後，應知警
    惕而無再犯之虞，本院因認暫不執行其刑為當，予以宣告緩刑，用啟自新。
據上論斷，應依刑事訴訟法第二百九十九條第一項前段、刑法第三百二十一條第二項
、第一項、第二款、第二十六條前段、第七十四條第一款，判決如主文。
本案經檢察官張春暉到庭執行職務
中      華      民      國    八十九    年      九      月      八      日
                                      臺灣桃園地方法院刑事第五庭
                                          審判長  法  官  范清銘
                                                  法  官  黃雅芬
                                                  法  官  黃永定
右正本證明與原本無異。
如不服本判決，應於判決送達後十日內向本院提出上訴狀( 應附繕本 )，上訴於
臺灣高等法院。
                                                  書記官  陳月桂
中        華        民        國    八十九    年    九    月    十一    日
附本件論罪科刑法條之依據：
刑法第三百二十一條 (加重竊盜罪)
犯竊盜罪而有左列情形之一者，處六月以上五年以下有期徒刑：
一  於夜間侵入住宅或有人居住之建築物、船艦，或隱匿其內而犯之者。
二  毀越門扇、牆垣或其他安全設備而犯之者。
三  攜帶兇器而犯之者。
四  結夥三人以上而犯之者。
五  乘火災、水災或其他災害之際而犯之者。
六  在車站或埠頭而犯之者。
前項之未遂罰之。


司法院資訊處製作；財團法人民間司法改革基金會備份。
